【裁判字號】    89,易,1008
【裁判日期】    891006
【裁判案由】    毒品危害防制條例
【裁判全文】
臺灣彰化地方法院刑事判決                        八十九年度易字第一八號
    公  訴  人  臺灣彰化地方法院檢察署檢察官
    被      告  甲○○
右列被告因違反毒品危害防制條例案件，經檢察官提起公訴（八十九年度毒偵字第二
五二九號），本院判決如左：
    主  文
甲○○連續施用第貳級毒品，處有期徒刑拾月。
扣案甲基安非他命壹包及殘留甲基安非他命之吸食器壹支，均沒收銷燬。
    事  實
一、甲○○有多次違反肅清煙毒條例與麻醉藥品管理條例之犯行，於本案均無構成累
    犯。前因施用毒品案件，經送觀察、勒戒後，認無繼續施用毒品之傾向，由台灣
    台中地方法院（起訴書誤植為本院）於民國（下同）八十七年七月三十日，以八
    十七年度易字第二五九四號判決免刑確定。仍不知悔改，又基於概括犯意，自八
    十九年五月七日起至同年月二十三日前二、三日內止，在南投縣南投市○○路六
    八六巷六十三弄六十九號住處等地，以將第二級毒品甲基安非他命置於玻璃吸管
    內，加熱使生煙霧以口鼻嗅吸方式，多次施用第二級毒品甲基安非他命。先於八
    十九年五月九日凌晨三時許，在彰化縣員林鎮○○路十二之一號前為警查獲，並
    扣得其所有甲基安非他命一包（含包裝重約０．四公克）、及殘留甲基安非他命
    之玻璃吸食器一支。嗣於八十九年五月二十三日由檢察官依本院八十九年度毒聲
    字第二六二０號裁定，諭令送入台灣彰化看守所附設勒戒處所執行觀察、勒戒，
    經採尿檢驗後又查知犯情。並經觀察、勒戒後，認有繼續施用毒品之傾向。
二、案經彰化縣警察局員林分局報請台灣彰化地方法院檢察署檢察官偵查起訴。
    理  由
一、訊據被告甲○○，供承於八十九年五月七日與八日，在南投縣南投市○○路六八
    六巷六十三弄六十九號住處，以前揭方式施用（甲基）安非他命多次等語。且查
    其於八十九年五月九日為警查獲時及八十九年五月二十三日送入台灣彰化看守所
    附設勒戒處所時所採尿液，經先後二次檢驗結果，均呈甲基安非他命陽性反應（
    被告之尿液檢驗結果，另呈嗎啡陽性反應，是否另涉施用毒品海洛因犯行，因不
    屬本件檢察官起訴效力所及，本院自無得審理，應告發由檢察官另行偵辦，併此
    敘明），有彰化縣衛生局煙毒尿液檢驗成績書（煙檢字第八九一七九０號）、台
    灣彰化看守所附設勒戒處所函報台灣彰化地方法院檢察署被告有無繼續施用毒品
    傾向評估標準紀錄表及法務部調查局檢驗通知書在卷可稽。而依人體施用第二級
    毒品（甲基）安非他命後，約於二、三日內仍得於尿液中檢出甲基安非他命陽性
    反應之一般經驗，足徵被告係自八十九年五月七日起至同年月二十三日前二、三
    日內止，有多次施用甲基安非他命之行為。復扣案被告所有之結晶一包係甲基安
    非他命，吸食器一支殘留甲安非他命，亦經法務部調查局檢驗明確，有檢驗通知
    書一紙在卷供證，事證明確，被告犯行堪予認定。
二、查被告前因施用毒品案件，經送觀察、勒戒後，認無繼續施用毒品之傾向，由台
    灣台中地方法院於八十七年七月三十日，以八十七年度易字第二五九四號判決免
    刑確定，有台灣高等法院被告全國前案紀錄表在卷可憑。五年內再犯上揭施用第
    二級毒品之罪，且經送由台灣彰化看守所附設勒戒處所觀察勒戒後，認有繼續施
    用毒品之傾向，有台灣彰化看守所八十九年六月二日函具之證明書與評估標準紀
    錄表在卷可稽。故核被告所為，係犯毒品危害防制條例第十條第二項之施用第二
    級毒品罪。被告為施用而持有毒品甲基安非他命之低度犯行，已為其後施用甲基
    安非他命之高度犯行所吸收，不另論罪。多次施用行為，時間相近，所犯構成要
    件相同，顯係基於概括犯意所為，應論以連續犯為一罪，依法加重其刑。起訴書
    雖無載述被告自八十九年五月九日後迄同年月二十三日前二、三日內止施用甲基
    安非他命之犯行，惟核此部分係與起訴部分具連續犯之裁判上一罪關係，依審判
    不可分之原則，自為起訴效力所及，本院應一併審究。爰審酌被告之素行、犯罪
    動機、施用毒品甲基安非他命之犯罪情節及其犯罪後態度等一切情狀，量處如主
    文所示之刑，以示懲儆。扣案甲基安非他命一包為第二級毒品；玻璃吸食器一支
    殘留甲基安非他命，因二者在物理上難加析離，應視同毒品甲基安非他命，均屬
    違禁物，有法務部調查局檢驗通知書附卷可據，依毒品危害防制條例第十八條第
    一項，不問屬於犯人與否，均宣告沒收銷燬之。
據上論斷，應依刑事訴訟法第二百九十九條第一項前段，毒品危害防制條例第十條第
二項、第十八條第一項，刑法第十一條前段、第五十六條，判決如主文。
本案經檢察官吳憲明到庭執行職務。
中      華      民  國    八十九    年      十      月        二  日
                                臺灣彰化地方法院刑事第二庭
                                       法      官    洪  榮  謙
右正本證明與原本無異。
如不服本判決，應於判決送達後十日內向本院提出上訴狀( 須附繕本 )。
                                       法院書記官    梁  高  賓
中      華      民      國    八十九    年      十      月        六  日
毒品危害防制條例第十條：
施用第一級毒品者，處六月以上五年以下有期徒刑。
施用第二級毒品者，處三年以下有期徒刑。
毒品危害防制條例第十八條：
查獲之毒品及專供製造或施用毒品之器具，不問屬於犯人與否，均沒收銷燬之。但合
於醫藥或研究之用者，得不予銷燬。
前項合於醫藥或研究用毒品或器具之管理辦法，由法務部會同行政院衛生署定之。


司法院資訊處製作；財團法人民間司法改革基金會備份。
